臺灣臺南地方法院刑事判決
110年度易字第804號
公  訴  人  臺灣臺南地方檢察署檢察官
被      告  蔡智永






上列被告因竊盜案件，經檢察官提起公訴（110年度偵字第16447
號），被告於準備程序進行中，就被訴事實為有罪之陳述，本院
改行簡式審判程序審理，判決如下：
    主  文
丁○○犯踰越窗戶侵入住宅竊盜罪，累犯，處有期徒刑柒月。
未扣案之犯罪所得新臺幣陸仟元沒收，於全部或一部不能沒收或
不宜執行沒收時，追徵其價額。
    事  實
一、丁○○前因竊盜案件，經本院以104年度審簡字第576號、105
    年度審簡字第233號判決分別判處有期徒刑6月、6月確定，
    上開案件接續執行，於民國106年3月24日假釋出監付保護管
    束，於106年5月31日假釋期滿未經撤銷，未執行之刑，以已
    執行完畢論。其仍不知悔改，於110年7月4日13時45分許，
    騎乘車牌號碼000-000號普通重型機車，行經臺南市○○區○里
    00號之1丙○○住處時，見該住處無人認有機可趁，竟意圖為
    自己不法之所有，基於加重竊盜之犯意，攀爬踰越該住宅後
    方之廁所窗戶進入屋內，即徒手竊取丙○○所有置於客廳椅子
    坐墊下之新臺幣（下同）6,000元，得手後旋騎乘上開機車
    逃逸。後因丙○○察覺上開財物遭竊，而委由其子乙○○報警究
    辦，而查悉上情。
二、案經丙○○訴請臺南市政府警察局玉井分局移送臺灣臺南地方
    檢察署檢察官偵查起訴。
    理  由
一、本件被告所犯為死刑、無期徒刑、最輕本刑為3年以上有期
    徒刑以外之罪，亦非屬高等法院管轄之第一審案件，其於準
    備程序進行中，先就被訴事實為有罪之陳述，經法官告知簡
    式審判程序之旨，並聽取公訴檢察官之意見後，依刑事訴訟
    法第273條之1第1項、第273條之2等規定，裁定進行簡式審
    判程序，且不受同法第159條第1項、第161條之2、第161條
    之3、第163條之1及第164條至第170條所規定證據能力認定
    及調查方式之限制，合先敘明。
二、上開犯罪事實，業據被告於警詢及本院審理時均坦承不諱，
    並有告訴代理人乙○○於警詢時之指訴（警卷第11至14頁）、
    指認犯罪嫌疑人紀錄表（警卷第15至17頁）、監視器錄影翻
    拍照片23張（警卷第21至37頁）、現場照片6張（警卷第39
    至43頁）、車牌號碼000-000號重型機車之車號查詢機車車
    籍（警卷第55頁）在卷可稽，堪認被告自白與事實相符，而
    得採信。是本案事證明確，被告上開犯行堪以認定，應依法
    論科。
三、論罪科刑：
　㈠按刑法第321條第1項第2款所稱「越」係指踰越或超越，祇要
    踰越或超越門窗、牆垣或其他安全設備之行為，使該門窗、
    牆垣或其他安全設備喪失防閑作用，即該當於上開規定之要
    件。又現行刑法第321條第1項第2款已將修法前之「門扇」
    修正為「門窗」，故「窗戶」為現行刑法第321條第1項第2
    款之加重竊盜罪構成要件所直接明文規定，即無須再將「窗
    戶」論以該款之「安全設備」。核被告所為，係犯刑法第32
    1條第1項第1款、第2款之踰越窗戶侵入住宅竊盜罪。
　㈡又被告有前述事實欄所記載之前科紀錄，此有臺灣高等法院
    被告前案紀錄表1份附卷可參，是被告於前次徒刑之執行完
    畢後，5年以內故意再犯本件有期徒刑以上之罪，為累犯。
    又本院審酌被告前案所犯加重竊盜罪，即有以毀越門扇侵入
    住宅方式為之，可見其未因前案徒刑執行完畢有所警惕，其
    對刑罰之反應力顯然薄弱，有其特別惡性，故參酌司法院釋
    字第775號解釋意旨，對被告加重其刑，並無「致生行為人
    所受之刑罰超過其所應負擔罪責之個案，其人身自由因此遭
    受過苛之侵害」之狀況，故依刑法第47條第1項之規定加重
    其刑。
　㈢爰審酌被告有多次竊盜之前科紀錄，有上開前案紀錄表可參
    ，素行不佳。又其年輕力壯，不思以正途獲取財物，竟趁機
    以上開方式侵入告訴人之住宅竊取財物，危害社會治安及他
    人之居住安寧，並造成告訴人之損失，顯見其法治觀念淡薄
    ，亦未能尊重他人之財產權，所為並不可取。惟念被告犯後
    坦承犯行，態度尚佳，自陳教育程度為國小畢業、已婚，育
    有二名未成年孩子，入勒戒所前與太太、小孩同住、務農，
    暨其本案之犯罪動機、目的、手段、情節、所生危害及迄今
    未與告訴人和解、賠償其損失等一切情狀，量處如主文所示
    之刑。
　㈣本件被告所竊得之現金6,000元係屬其犯罪所得，因未經扣案
    或發還，應依刑法第38條之1第1項前段規定宣告沒收；於全
    部或一部不能沒收或不宜執行沒收時，則依同條第3項規定
    ，追徵其價額。惟本件沒收，不影響於第三人對沒收標的之
    權利或因犯罪而得行使之債權，仍得依相關法律規定辦理，
    併此指明。
四、據上論斷，依刑事訴訟法第273條之1第1項、第299條第1項
    前段，刑法第321條第1項第1款、第2款、第47條第1項、第3
    8條之1第1項前段、第3項，刑法施行法第1條之1第1項，判
    決如主文。
本案經檢察官彭盛智提起公訴，檢察官甲○○到庭執行職務
中　　華　　民　　國　　111 　年　　4 　　月　　21　　日
            刑事第十四庭  法  官  蕭雅毓
以上正本證明與原本無異。
如不服本判決應於收受送達後20日內向本院提出上訴書狀，並應
敘述具體理由；其未敘述上訴理由者，應於上訴期間屆滿後20日
內向本院補提理由書（均須按他造當事人之人數附繕本）「切勿
逕送上級法院」。
                          書記官  李如茵
中　　華　　民　　國　　111 　年　　4 　　月　　21　　日
附錄本案論罪科刑法條全文
中華民國刑法第321條
犯前條第1項、第2項之罪而有下列情形之一者，處6月以上5年以
下有期徒刑，得併科50萬元以下罰金：
一、侵入住宅或有人居住之建築物、船艦或隱匿其內而犯之。
二、毀越門窗、牆垣或其他安全設備而犯之。
三、攜帶兇器而犯之。
四、結夥三人以上而犯之。
五、乘火災、水災或其他災害之際而犯之。
六、在車站、港埠、航空站或其他供水、陸、空公眾運輸之舟、
    車、航空機內而犯之。
前項之未遂犯罰之。